【裁判字號】    95,上更(一),14
【裁判日期】    950321
【裁判案由】    恐嚇取財等
【裁判全文】
臺灣高等法院高雄分院刑事判決      95年度上更(一)字第14號
上  訴  人
即  被  告  ｗ○○
                    （現在臺灣東成技能訓練所執行中）
上列上訴人因竊盜等案件，不服臺灣高雄地方法院92年度易緝字
第127 號中華民國94年2 月5 日第一審判決（起訴暨移送併辦案
號：臺灣高雄地方法院檢察署90年度偵字第5203、17931 、8499
、2736、21060 、21389 號，91年度偵字第7028、10350 、2546
2 號，91年度偵緝字第565 號，台灣屏東地方法院檢察署92年度
偵字第5481號），提起上訴，判決後經最高法院發回更審，本院
判決如下：
    主  文
原判決撤銷。
ｗ○○共同連續意圖為自己不法之所有，以恐嚇使人將本人之物
交付，處有期徒刑伍年，並於刑之執行完畢或赦免後，令入勞動
場所，強制工作參年。
扣案如附表二、附表四所示之物均沒收。
    事  實
一、ｗ○○基於意圖為自己不法之所有之概括犯意，自民國（下
    同）89年12月19日起至91年5 月8 日止，或單獨或與張簡金
    柱（另經原審法院以91年度易字第1933號判決確定）、曹祐
    豪（另經本院以91年度上易字第1416號判決確定）、不詳姓
    名之成年男子結夥3 人以上，基於共同竊盜犯意之聯絡，以
    己有客觀上足供兇器使用之如附表2 所示編號1 、2 、4 至
    8 、10之T 型扳手等物，或鑰匙、手套等為犯罪工具或掩飾
    犯行之用（詳如附表1 編號1 至11及17、18），或利用不知
    情之吊卡車司機張騰仁（另案經檢察官為不起訴處分）操作
    吊桿（詳如附表1 編號12至16），分別於附表1 所示之時地
    ，連續竊取Ｅ○○等人所有之自小客車、車牌、車上物品、
    鋼管、鋼板等物（各次犯罪行為人、犯罪時間、犯罪地點、
    犯罪手法、被害人均詳如附表1 所示），得手後或供作己用
    ，或與張簡金柱、曹祐豪、不詳姓名成年男子等人朋分花用
    。嗣於90年1 月22日14時30分，在高雄縣大寮鄉○○○ 路12
    8 巷120 弄17號前，為警查獲，扣得其所有，供其犯罪所用
    之如附表2 編號所示4 至10之犯罪工具；又於90年5 月1日4
    時30分許，在高雄縣大樹鄉○○路、新鎮路口，為警查獲，
    扣得其所有供犯罪所用之如附表2 編號1 、2 、3 示之犯罪
    工具；再於91年5 月10日15時50分許，在高雄縣大寮鄉大寮
    村萬大橋下河濱公園，為警查獲，扣得被害人Ｆ○○所有之
    鑰匙1 支。
二、ｗ○○於上揭竊盜犯行得手後，食髓知味而養成犯罪習慣，
    乃承前竊盜之概括犯意，自91年11月19日起至92年5 月2 日
    止，與陳永裕（另案經本院92年度上易字第1429號判處有期
    徒刑6 年強制工作3 年確定）共同基於前揭竊盜犯意之聯絡
    ，持客觀上足供兇器使用之T 型扳手、六角型L 扳手各1 支
    （如附表3 犯罪所使用之工具欄）為犯罪工具，分別於附表
    3 所示之時、地，連續竊取附表3 ｈ○○等71人之自用小客
    車或自用小貨車。得手後，以陳永裕所有之門號0000000000
    號、ｗ○○所有之門號0000000000、0000000000號、000000
    0000號及附表3 編號36午○○所有之門號0000000000號電話
    插入所購之預付卡，暨編號41申○○所有之門號0000000000
    號、0000000000號、0000000000號行動電話插入所購之預付
    卡為連絡工具，連續多次以公用電話，或以2 人所有上開門
    號行動電話，藉此聯絡向附表3 所示之ｈ○○等人（附表3
    編號70、71被害人除外）恫嚇：倘不依照指示匯款，則不告
    知車輛所在，或將車輛拆解變賣等語，以此恐嚇勒索金錢，
    而始願將車交還，致ｈ○○等人心生畏懼，恐其等之車輛遭
    拆解，乃於附表3 所示之時間匯入附表3 所示之金錢至陳永
    裕所有之郵局帳戶（局號：010125之1 號，帳號︰007046之
    5 號）、ｗ○○所有之高雄企銀東港分行帳戶（帳號：0000
    0000000000號）及不知情謝雅玲（ｗ○○之妻）所有之台東
    企銀帳戶（帳號：0000000000000000號）及郵局帳戶（帳號
    ：0000000000000 號）內。陳永裕、ｗ○○於得款後，即朋
    分花用（其中附表3 編號18之ｕ○○、編號30之Ｇ○○未予
    理會，而未得逞），並於被害人匯款後通知被害人領回失竊
    車輛。嗣於92年5 月2 日12時30分許，為警持搜索票在高雄
    縣鳳山市○○路53巷6 弄16之1 號5 樓查獲，始知悉上情（
    各次犯罪行為人、犯罪時間、犯罪地點、被害人姓名、犯罪
    手法、勒索時間、金額、匯款帳號、發、收話號碼均詳如附
    表3 所示）。嗣於92年5 月2 日12時30分許，在高雄縣鳳山
    市○○路53巷6 弄16之1 號5 樓租住處，為警查獲，並扣得
    如附表4 所示ｗ○○或共犯陳永裕所有，供其等犯罪所用之
    物。
三、案經內政部警政署高雄港務警察局、高雄縣政府警察局林園
    分局、鳳山分局、仁武分局移送台灣高雄地方法院檢察署檢
    察官偵查起訴及移送併案辦理，暨屏東縣政府警察局移送台
    灣屏東地方法院檢察署檢察官函請併案辦理。
    理  由
甲、程序方面：
一、按被告以外之人於審判外之言詞或書面陳述，除法律有規定
    者外，不得作為證據。又被告以外之人於檢察事務官、司法
    警察官或司法警察調查中所為之陳述，與審判中不符時，其
    先前之陳述具有較可信之特別情況，且為證明犯罪事實存否
    所必要者，得為證據。刑事訴訟法第159 條第1 項、第159
    條之2 分別定有明文。本件證人即共同被告張簡金柱、曹祐
    豪及共犯陳永裕於本院前審審理中到庭，張簡金柱、曹祐豪
    就被告ｗ○○所犯附表1 編號12至16犯行做證；陳永裕就被
    告ｗ○○所犯附表3 所示犯行做證。證人張簡金柱、曹祐豪
    均結證稱被告ｗ○○僅僱用證人張騰仁之吊卡車，並不知其
    等要竊取鋼管等物；證人陳永裕結證稱附表3 所示犯行係伊
    1 人所為，伊僅向被告ｗ○○購買被告及謝雅玲帳戶，伊與
    被告ｗ○○因偽造文書而有衝突，才推給被告ｗ○○云云。
    其等3 人所為陳述，顯均與其等分別在警詢時所為被告ｗ○
    ○確有參與上開犯行之陳述有所不符。本院參酌該等證人警
    詢時所為之陳述，其等在各自遭起訴判刑案件偵審中均未爭
    執有何非出於自由意志或遭受外界任何壓力之辯解，此有原
    審法院91年度易字第1933號判決書、本院91年度上易字第14
    16號判決書、92年度上易字第1429號判決書可稽，而其等在
    本院前審所為證述，已在其等所犯案件判決確定後，與被告
    ｗ○○原係同時犯案之友人，又係在被告ｗ○○面前所為，
    即有因礙於情面而致證述失真情形，是其等在警詢時出於自
    由意志下所為之陳述，顯較本院前審之證述具有可信之特別
    情況，且該等警詢陳述所含被告ｗ○○是否涉犯本件竊盜、
    恐嚇取財等犯罪，均係決定被告ｗ○○犯罪事實存否之重要
    事項，如不採為判決之依據，有違發現真實之刑事訴訟目的
    甚明。故該等警詢之陳述雖屬被告以外之人於審判外之陳述
    ，然依上揭刑事訴訟法第159 條之2 規定，本院認其等警詢
    陳述均具證據能力，先予敘明。
二、次按被告以外之人於審判外之陳述，雖不符前4 條（第159
    條之1 至之4）之 規定，而經當事人於審判程序同意作為證
    據，法院審酌該言詞陳述或書面陳述作成時之情況，認為適
    當者，亦得為證據。當事人、代理人或辯護人於法院調查證
    據時，知有第159 條第1 項不得為證據之情形，而未於言詞
    辯論終結前聲明異議者，視為有前項之同意。刑事訴訟法第
    159 條之5 定有明文。查本件被害人Ｋ○○○等人（除未製
    作筆錄之Ｅ○○、心想室成公司、嘉連營造公司、ｑ○○外
    ）及證人林聰龍、林益安於警詢之陳述，及本件據為判決基
    礎之各項報表、證明單、匯款單等所有相關書證固均屬被告
    以外之人審判外之陳述，惟當事人或於本院審判程序中同作
    為證據，或未於言詞辯論終結前聲明異議，視為同意作為證
    據，本院亦查無該等言詞或書面陳述作成時，有何非出於自
    由意志或故為不實登載之不適當情況，自均得作為認定本案
    事實之證據。又證人謝雅玲雖於本院審理中到庭作證，惟依
    其證述內容，與其警詢筆錄內容比較，本院證述內容關於被
    告使用其存摺、金融卡、查獲物品等主要細節均無陳述，顯
    與未到庭陳述無異，是其警詢之證詞，即屬審判外之陳述，
    又無上開與審判中不符之情形，本無證據能力，惟當事人既
    不爭執其證據能力，本院審酌其警詢陳述作成時亦無何非出
    於自由意志之不適當情況，爰認其警詢陳述，仍具證據能力
    ，併予敘明。
乙、實體方面：
一、訊據上訴人即被告ｗ○○（下稱被告）對於附表1 所示編號
    1 至11及17、18之犯罪事實，及附表3 所示之全部犯罪事實
    ，於本院審理時均坦承不諱（見95年2 月6 日本院準備程序
    筆錄、95年3 月7 日本院審判筆錄）；對於附表1 編號第12
    至16號所示時地竊盜之犯罪事實，則否認該部分竊盜犯行，
    辯稱：我有僱請吊車前去現場，但不知張簡金柱等人要竊取
    鋼板等物云云。經查：
（一）上揭附表1 編號1 至11及17、18所示之犯罪事實，除據被
      告ｗ○○於本院審理時坦承不諱外，復經被害人Ｋ○○○
      （見高雄縣警察局高警刑2 字第83572 號卷第4 頁反面、
      第5 頁）、Ｌ○○（高雄縣警察局鳳山分局鳳警刑移字第
      108 號卷第14頁）、宇○○（見同卷第8 頁）、Ｒ○○（
      見同卷第13頁）、ｖ○○（見同卷第11、12頁）、ｇ○○
      （見同卷第10頁）、Ｏ○○（見同卷第9 頁）、Ｚ○○（
      見高雄縣警察局仁武分局仁警刑移字第343 號第3 頁）、
      Ｆ○○（見高雄縣警察局林園分局林警刑移字第493 號卷
      第4 頁背面、第5 頁）於警詢中之指訴甚詳、並有車輛失
      竊個別查詢報表、高雄縣政府警察局車輛失竊證明單、高
      雄縣警察局車輛尋獲證明單、高雄縣政府警察局贓物認領
      收據附於上開各警詢卷可稽，又有Ｔ型扳手2 支、小鋼鋸
      1 支、手套1 雙、丁字起子5 支、螺絲起子3 支、扳手9
      支、鉗子2 支、尖嘴鉗2 支、鋸子1 支、鑰匙3 支等物扣
      案可佐，足認被告ｗ○○上開自白，核與事實相符，自堪
      採為証據。
（二）上揭附表3 所示之犯罪事實，業據被告ｗ○○於本院審理
      中坦承不諱，核與證人即共犯陳永裕於警詢時（見屏東縣
      警察局屏警刑檢字第0920015287號卷第9 至14頁）供述之
      情節相符，復有證人謝雅玲於警詢之證述（見同上警卷第
      18至23 頁）及 附表3 被害人ｈ○○等71人於警詢時之證
      述可憑，並有贓物領據、共犯陳永裕郵局帳戶（局號：01
      0125之1 號，帳號︰007046之5 號）開戶資料1 份，以陳
      永裕為受款人之郵政國內匯款單影本51紙，以ｗ○○為受
      款人之匯款單影本1 紙，以謝雅玲為受款人之郵局國內匯
      款單影本4 紙，以謝雅玲為受款人之被害人Ｙ○○、ｘ○
      ○、ｐ○○之匯款存摺影本各1 份，以謝雅玲為受款人之
      被害人ｃ○○之自動提款機交易明細表影本1 紙，被害人
      子○○匯款予謝雅玲之匯款回條影本1 份、車輛失竊資料
      查詢報表影本41紙、高雄市政府警察局小港分局車輛協尋
      電腦輸入單、高雄縣警察局車輛失竊證明單各1 紙及被告
      行動電話之通聯紀錄在卷可稽；並有共犯陳永裕所有供竊
      盜所用之T 型扳手1 支及供恐嚇取財之用摩托羅拉牌行動
      電話3 具、SIM 卡16枚及其餘如附表4 所示之物扣案可資
      佐證，被告ｗ○○上揭自白，核與事實相符，亦堪信為真
      實。
（三）上揭附表1 編號12至16號所示之犯罪事實，雖被告ｗ○○
      於本院審理中矢口否認該部分犯行，惟查，上揭附表1 編
      號12至16所示之犯罪事實，迭據被告ｗ○○在原審審理時
      坦承不諱，復經共同被告張簡金柱、曹祐豪於警詢時供述
      甚詳（見卷附內政部警政署高雄港務警察所刑事偵查卷第
      1 至8 頁），及駕駛吊車載運鋼管等物之證人張騰仁於警
      詢時（見高雄縣警察局林園分局林警刑移字第222 號卷第
      第1頁 反面至第2 頁反面、同上警察所卷第8 頁反面至第
      10頁反面）證述明確，核與被害人Ｓ○○於警詢時（同上
      林警刑移字第222 號卷第1 頁、同上警察所卷第16至17頁
      ）證述被竊情節、證人即不知情之購買贓物者林益安、林
      聰龍於警詢時（見同上林警刑移字第222 號卷第3 至6 頁
      、同上警察所卷第11頁至13頁及13頁反面至第15頁）證述
      購買上開贓物過程均相符，並有秤量傳票3 紙（見91年度
      偵字第18頁）、廢鐵照片4 張（見同偵查卷第9 頁反面、
      第10 頁）附 卷足稽，暨有原審91年度易字第1933號判決
      書、本院91年度上易字第1416號判決書各1 份附卷可憑，
      被告確有此部分之竊盜犯行已明。至證人張簡金柱、曹祐
      豪於本院前審審理中雖到庭翻異前詞改稱：ｗ○○係被我
      等所騙而去僱用吊車司機，ｗ○○並不知我等要竊盜鋼管
      等物云云，顯與卷存證據不符，係屬迴護之詞而不足採，
      被告上開所辯，亦係飾卸責之詞，亦不足採，其此部分竊
      盜犯行亦堪認定。
二、按刑法第321 條第1 項第3 款所謂兇器，凡於人之生命身體
    安全，易生危險者均屬之，因攜帶兇器行竊，只需行竊時攜
    帶具有危險性之兇器為已足，並不以主觀上有以該兇器行兇
    之意圖為必要，而扣案之T 型扳手、丁字起子、六角型L 型
    扳手等物係金屬製品，質硬而型銳，業據原審法院當庭勘驗
    無誤，客觀上足以危害他人生命、身體之安全，自屬兇器。
    核被告ｗ○○就附表1 編號18所示之犯行，係犯刑法第320
    條第1 項之竊盜罪；就附表1 編號12至16所示之犯行，係犯
    刑法第321 條第1 項第4 款之結夥3 人以上竊盜罪，其利用
    不知情之張騰仁遂行此部分之犯罪，為間接正犯；就附表1
    編號1 至11及17暨附表3 所示之犯行，均係犯刑法第321 條
    第1 項第3 款之攜帶兇器竊盜罪。被告ｗ○○與張簡金柱、
    曹祐豪及不詳姓名成年男子間，就附表1 編號12至16之竊盜
    犯行；被告ｗ○○與陳永裕就附表3 所示之竊盜犯行間，各
    有犯意聯絡，及行為分擔，均為共同正犯。又被告ｗ○○先
    後多次竊盜犯行，時間緊接，手段相同，所犯又係犯罪構成
    要件相同之罪名，顯係基於概括犯意反覆為之，應依連續犯
    之規定，以情節較重之連續攜帶兇器竊盜一罪論，並加重其
    刑。被告ｗ○○就附表3 編號1 至69（編號18、30除外）之
    恐嚇取財既遂之行為，均係犯刑法第346 條第1 項之恐嚇取
    財罪；就附表3 編號18、30之恐嚇後尚未得財之行為，均係
    犯刑法第346 條第3 項、第1 項之恐嚇取財未遂罪。又被告
    ｗ○○先後多次恐嚇取財既遂及恐嚇取財未遂之犯行，時間
    緊接，手段相同，所犯又係犯罪構成要件相同之罪名，顯係
    基於概括犯意反覆為之，應依連續犯之規定，以較重之連續
    恐嚇取財既遂一罪論，並加重其刑。被告ｗ○○與陳永裕間
    ，就附表3 之恐嚇取財等犯行，有犯意聯絡及行為分擔，均
    為共同正犯。又被告ｗ○○上開所犯連續攜帶兇器竊盜罪、
    連續恐嚇取財罪間，有方法目的之牽連關係，應依牽連犯之
    規定，從一較重之連續恐嚇取財罪處斷。又被告ｗ○○所為
    附表1 編號1 至11、17及附表3 （含竊盜、盜用他人通信設
    備通信、恐嚇取財）之犯行，雖未經公訴人起訴，然與已起
    訴事實（附表1 編號12至16、18）具有連續犯及牽連犯裁判
    上一罪關係，為起訴效力所及，本院自得併予審理。
四、原審予以論科，固非無見；惟查：（一）原審就檢察官移送
    併辦部分（臺灣高雄地方法院檢察署90年度偵字第21389 號
    、90年度偵字第17931 號、91年度偵字第25462 號）既認此
    部分犯罪不能證明（本院亦同，詳後述），即與起訴部分無
    連續犯之裁判上一罪關係，自非起訴效力所及，不得併予裁
    判，而應退由檢察官另行偵辦，始屬適法（最高法院92年台
    上字第3102、3276號判決參照），然原審卻認此部分與已起
    訴部分有裁判上一罪關係，而就此部分敘明不另為無罪之諭
    知，顯有違誤。（二）附表1 編號12至16所示犯行之行為人
    ，除被告ｗ○○及張簡金柱、曹祐豪外，尚有一名不詳姓名
    之成年男子，分據證人張騰仁、林聰龍、林益安證述在卷及
    有上開張簡金柱、曹祐豪之判決書附卷可稽，原審漏未認定
    該不詳姓名成年男子亦為共同正犯；又此部分犯罪，被告ｗ
    ○○係利用不知情之張騰仁犯罪，係屬間接正犯，原審亦漏
    未予敘明，均有未洽。（三）被告ｗ○○就附表1 所示之犯
    行，其犯罪時間係自89年12月19日起至91年5 月8 日止，原
    審認定91年6 月3 日為其最後犯罪時間；再本件附表1 編號
    12至16犯行之犯罪時間，均係91年，原審於該附表所載犯罪
    時間卻均誤載為90年，同有未合。（四）扣案之謝雅玲郵局
    存摺1 本、印章2 枚、台東企銀林園分行提款卡雖供被告ｗ
    ○○犯罪所用，惟係證人謝雅玲所有，已據其於上開警詢時
    陳明在卷，既非被告ｗ○○所有，自不得併予宣告沒收，原
    審就上開非被告ｗ○○所有之存摺、印章、金融卡均併予宣
    告沒收，於法亦有未合。被告ｗ○○上訴意旨空言否認部分
    犯罪，指摘原判決論罪科刑為不當，雖無理由，惟原審判決
    既有上述瑕疵，自應予撤銷改判。審酌被告ｗ○○連續竊取
    他人之車輛及財物達89次之多，並以電話撥打電話恐嚇被害
    人付款贖車，犯罪情節重大，嚴重危害社會治安，犯後已坦
    承大部分犯行，態度尚可等一切情狀，爰量處有期徒刑5 年
    。又被告ｗ○○於犯竊盜罪後，即使遭通緝中，仍繼續犯罪
    ，且更變本加厲而犯擄車勒贖之恐嚇取財罪，再其於約2年2
    月之短時間內，即連續竊盜、恐嚇取財達89次之多，其有犯
    罪習慣，至為明確，爰依刑法第90條規定諭知於刑之執行完
    畢或赦免後，令入勞動場所，強制工作3 年，以資矯正。按
    沒收為從刑，依共同犯罪行為，應由共犯各負全部責任之理
    論，共同正犯之1 人所有供犯罪所用或預備之物，仍得於他
    共同正犯科刑主文中諭知沒收；次按因犯罪依法必須沒收之
    物，雖已於共犯判決內諭知沒收，不論該判決是否確定抑已
    執行完畢，對於其他共犯之判決，仍應再予宣告沒收（最高
    法院80年度台非字第94號判決要旨、83年度台上字第4327號
    判決參照）。扣案如附表2 所示之物，為被告ｗ○○所有供
    竊盜犯行所用之物，業據被告ｗ○○陳明在卷；又扣案如附
    表4 所示之物，或為被告ｗ○○所有，或為共犯陳永裕所有
    （其中扣案之T 型扳手1 支及摩托羅拉牌行動電話1支 ，業
    經本院92年度上易字第1429號判決宣告沒收），且均供竊盜
    及恐嚇取財犯罪所用，均依刑法第38條第1 項第2 款規定宣
    告沒收。至被告ｗ○○附表1 編號18犯行中所扣案之鑰匙1
    支，為被害人Ｆ○○所有，已據被告ｗ○○陳明在卷，不予
    宣告沒收。再扣案SIM 卡門號0000000000號、0000000000號
    、0000000000號、0000000000號、0000000000號、00000000
    00號、0000000000號、0000000000號、0000000000號、0000
    000000號、0000000000號、0000000000號、0000000000號易
    付卡外殼分別為附表3 編號36之被害人午○○、編號41被害
    人申○○及其餘不詳之人所有；又扣案謝雅玲郵局存摺1 本
    、印章2 枚、台東企銀林園分行提款卡雖供被告ｗ○○犯罪
    所用，惟係證人謝雅玲所有，非被告ｗ○○所有；扣案沙輪
    機2 台、沙輪片4 片、黑色皮包式帳本、太陽眼鏡1 副，尚
    乏證據證明與本件竊盜及恐嚇取財犯行有何關連，爰均不予
    宣告沒收，附此敘明。
五、檢察官移送併辦（90年度偵字第21389 號、90年度偵字第17
    931 號、91年度偵字第25462 號）意旨另以：被告ｗ○○基
    於竊盜之概括犯意，先後於：（一）90年6 月20日下午2 時
    許，在屏東縣東港鎮○○里○○路○段安泰醫院停車場內，
    以T 型扳手竊取ｏ○○所有之車牌號碼ＸＶ－2415號自小客
    車得手，嗣經警於同年6 月29日上午10時10分，在高雄縣鳳
    山市○○路口尋獲該車，在車內採得謝貴明之指紋，再經詢
    問謝貴明始循線查獲；（二）於90年8 月18日下午某時，在
    高雄縣大大寮鄉潮寮青果合作社停車場，以自備鑰匙1 支開
    啟Ｉ○○所有之農用自小貨車（原車籍已註銷，引擎號碼：
    4G32K02396）電門鎖後，發動引擎將該車開走而竊取得逞，
    並於同年9 月23日下午1 時許，將該車借予張簡永福使用，
    迄於同年9 月25日上午11時20分，張簡永福駕駛該車行經高
    雄縣大寮鄉○○路潮龍寺前，遭Ｉ○○發覺而報警查獲；(3)
    91年6 月3 日上午7 時許，在高雄縣大寮鄉○○路60之32號
    前，夥同劉瑞鐘（檢察官已另為不起訴處分）以自備鑰匙竊
    取龍社公司所有，由ｅ○○使用之車號ＲＸ－7880號自用小
    貨車1 台，嗣於同年11月17日下午7 時30分許，ｗ○○與劉
    瑞鐘共同駕駛該車，在高雄縣大寮鄉○○村○○路高屏溪河
    床工寮為警查獲，因認被告ｗ○○此部分涉有刑法第321 條
    第1 項第3 款之攜帶兇器竊盜罪嫌云云。按犯罪事實應依證
    據認定之，無證據不得認定犯罪事實；不能證明被告犯罪者
    ，應諭知無罪之判決，刑事訴訟法第154 條第2 項、第301
    條第1 項分別定有明文。次按刑事訴訟法第156 條第2 項規
    定：被告或共犯之自白，不得作為有罪判決之唯一證據，仍
    應調查其他必要之證據，以察其是否與事實相符。故非共同
    被告之共犯之自白或其他不利於己之陳述，固得作為認定被
    告犯罪之證據，但不得作為有罪判決之唯一證據，仍應調查
    其他必要之證據，以察其是否與事實相符，亦即仍須有補強
    證據以擔保該共犯自白之真實性，始得採為斷罪之依據。本
    件公訴人認被告ｗ○○有上揭竊盜犯行，無非以被害人ｏ○
    ○、Ｉ○○、ｅ○○之指訴及共同被告謝貴明、張簡永福、
    劉瑞鐘之證述、車輛失竊個別查詢報表、高雄縣政府警察局
    車輛失竊證明單、高雄縣警察局車輛尋獲證明單、高雄縣政
    府警察局贓物認領收據為其主要依據。被告ｗ○○在原審審
    理中則堅決否認有上揭犯行，辯稱：我沒有偷ＸＶ－2415號
    自小貨車，也沒有偷Ｉ○○所有之農用自小貨車，張簡永福
    雖是我國中同學，但我沒有叫張簡永福偷車，又我不認識劉
    瑞鐘，91年11月17日伊未到高雄縣大寮鄉潮寮村堤防等語。
    經查：（一）上揭ＸＶ－2415號自小客車、農用自小貨車（
    原車籍已註銷，引擎號碼：4G32K02396）、ＲＸ－7880號自
    小貨車失竊之事實，業據被害人ｏ○○、Ｉ○○、ｅ○○指
    訴明確，復有車輛買賣契約書1 紙、贓物領據2 紙、高雄縣
    警察局車輛尋獲證明單1 紙、車輛資料個別查詢報表1 紙在
    卷可稽，堪認屬實。關於上揭ｏ○○所有ＸＶ－2415號自小
    客車部分，證人謝貴明於警詢中雖證述係被告ｗ○○以T 型
    扳手所竊取云云。惟謝貴明警詢時係竊盜罪之犯罪嫌疑人，
    被告ｗ○○又未同時為警查獲，是謝貴明所為供述尚不能排
    除有飾詞卸責之可能，難以盡信；況本案係因警方於90年6
    月29日上午10時10分，在高雄縣鳳山市○○路口尋獲該車，
    並在左前座車門玻璃內採得指紋1 枚，經送請內政部警政署
    刑事警察局比對之結果，該指紋與證人謝貴明檔存之左拇指
    指紋特徵相同【卷附該局90年8 月7 日（90）刑紋字第1724
    01號函檢附之鑑驗書】，警方始查獲謝貴明。謝貴明竊得該
    車之犯罪嫌疑至為重大甚明。又警方該次採得之另1 枚指紋
    ，經排除被害人ｏ○○之10指指紋後，與被告ｗ○○10指指
    紋比對結果，亦未發現相符者，有高雄縣警察局90年10月17
    日高警刑2 字第83559 號函附卷可憑，自難認被告ｗ○○有
    公訴人所指之此部分竊盜犯行。（二）關於上揭Ｉ○○所有
    之農用小貨車部分，證人即共同被告張簡永福於警詢時雖證
    述被告ｗ○○竊取該車，惟張簡永福於警詢及偵查中關於被
    告ｗ○○有無交付鑰匙一節，前後供述不一，已難採信；又
    張簡永福係本件竊盜案件之共同被告，其證言非無嫁禍被告
    ｗ○○，藉以減輕自己刑責之可能，亦難採信，自不能僅依
    共同被告顯有瑕疵之供述，即遽認被告ｗ○○確有此部分之
    犯行。又關於ｅ○○使用之車號ＲＸ－7880號自用小貨車部
    分，證人即共同被告劉瑞鐘於警、偵訊時雖證述被告ｗ○○
    竊取該車，惟其於原審審理時，已明白指認被告ｗ○○並非
    駕駛該車之人（見原審卷第91、92頁），前後供述不一，已
    非可信；又當時警方僅查獲劉瑞鐘，亦未查獲被告ｗ○○，
    且同日劉瑞鐘在警局亦僅憑口卡片上之照片指認被告ｗ○○
    ，從而，劉瑞鐘所為供述是否可信，仍非無疑，顯不能僅憑
    其警詢所為證述及指認照片，遽為被告ｗ○○不利之認定甚
    明。此外，公訴人復未能提出其他補強證據以擔保該上開
    謝貴明、張簡永福、劉瑞鐘等警詢供述之真實性，又查無其
    他積極證據足認被告ｗ○○涉有此部分竊盜犯行，被告ｗ○
    ○此部分犯罪尚屬不能證明。檢察官移請原審併辦之此部分
    犯行既不能為被告ｗ○○有罪之認定，即與起訴部分無連續
    犯之裁判上一罪關係，自應退由檢察關另行偵辦，附此敘明
    。
據上論結，應依刑事訴訟法第369 條第1 項前段、第364 條、第
299 條第1 項前段，刑法第28條、第56條、第321 條第1 項第3
款、第346 條第1 項、第55條、第90條、第38條第1 項第2 款，
罰金罰鍰提高標準條例第1 條前段，判決如主文。
本案經檢察官陳國全到庭執行職務。
中    華    民    國    95    年    3     月    21    日
                  刑事第六庭  審判長法  官  張盛喜
                                    法  官  曾逸誠
                                    法  官  李璧君
以上正本證明與原本無異。
不得上訴。
中    華    民    國    95    年    3     月    21    日
                                    書記官  林明威
附錄本件判決論罪科刑法條：
中華民國刑法第346條第1項
意圖為自己或第三人不法之所有，以恐嚇使人將本人或第三人之
物交付者，處6 月以上5 年以下有期徒刑，得併科1,000 元以下
罰金。
中華民國刑法第321條第1項第3、4款
犯竊盜罪而有左列情形之一者，處6 月以上、5 年以下有期徒刑
三  攜帶兇器而犯之者。
四  結夥3 人以上而犯之者。
附表1 ：
┌──┬────┬───────┬────────┬────┬───────────────┐
│編號│ 行為人 │ 犯 罪 時 間  │  犯 罪 地 點   │被害人  │犯罪手法                      │
├──┼────┼───────┼────────┼────┼───────────────┤
│ 1  │ｗ○○  │89年12月19日凌│高雄縣小港區龍鳳│Ｅ○○  │以Ｔ型扳手竊取Ｅ○○所有之車牌│
│    │        │晨3時許       │路停車場        │        │號碼為ＹＪ－４２８６號自小客車│
│    │        │              │                │        │1 輛                          │
├──┼────┼───────┼────────┼────┼───────────────┤
│ 2  │ｗ○○  │89年底某日    │高雄縣大寮鄉昭明│Ｋ○○○│以Ｔ型扳手撬開Ｋ○○○所有之車│
│    │        │              │村鳳林一路82巷40│        │牌號碼為ＷＫ－０８３８號自小客│
│    │        │              │號前            │        │車，竊取其所有之官校課本刑法書│
│    │        │              │                │        │本、工具袋、玉珠1條、零錢百餘 │
│    │        │              │                │        │元                            │
├──┼────┼───────┼────────┼────┼───────────────┤
│ 3  │ｗ○○  │90年1 月22日前│高雄縣林園鄉某路│心想室成│以Ｔ型扳手竊取心想室成實業有限│
│    │        │之某日        │旁              │實業有限│公司所有之車牌號碼為ＷＥ－７４│
│    │        │              │                │公司    │１６號自小客車車牌兩面，將之懸│
│    │        │              │                │        │掛在原車牌號碼ＶＣ－３３７０號│
│    │        │              │                │        │之自小客車上                  │
├──┼────┼───────┼────────┼────┼───────────────┤
│ 4  │ｗ○○  │90年1月3日22時│高雄縣林園鄉鳳林│嘉連營造│持Ｔ型六角扳手竊取嘉連營造有限│
│    │        │許            │路與沿海路口    │有限公司│公司所有之車牌號碼為ＣＡ－０６│
│    │        │              │                │        │２１號自小客車之車牌兩面，將之│
│    │        │              │                │        │懸掛在原車牌號碼Ｓ７－８３３７│
│    │        │              │                │        │號自小客車上                  │
├──┼────┼───────┼────────┼────┼───────────────┤
│ 5  │ｗ○○  │90年1月7日凌晨│高雄縣大寮鄉過溪│ｑ○○  │以Ｔ型扳手竊取ｑ○○所有之車牌│
│    │        │2 許          │路145之33號前   │        │號碼為ＵＦ－３５６２號自小客車│
│    │        │              │                │        │1 輛                          │
├──┼────┼───────┼────────┼────┼───────────────┤
│ 6  │ｗ○○  │90年1月8日凌晨│高雄縣林園鄉康樂│Ｌ○○  │以丁字起子、扳手、尖嘴鉗子、鑰│
│    │        │2時許         │街34號前        │        │匙竊取Ｌ○○所有之車牌號碼為Ｓ│
│    │        │              │                │        │７－８３３７號自小客車1 輛    │
├──┼────┼───────┼────────┼────┼───────────────┤
│ 7  │ｗ○○  │90年1月17日某 │高雄縣鳳山市中山│宇○○  │以Ｔ型扳手竊取宇○○所有之車輛│
│    │        │時            │東路262巷巷口   │        │號碼為ＶＣ－３３７０號、引擎號│
│    │        │              │                │        │碼為Ａ４Ｅ２８６６０號自小客車│
│    │        │              │                │        │1 輛                          │
├──┼────┼───────┼────────┼────┼───────────────┤
│ 8  │ｗ○○  │90年1月18日9時│高雄縣鳳山市中崙│Ｒ○○  │以Ｔ型扳手竊取Ｒ○○所有之車牌│
│    │        │許            │二路575巷巷口   │        │號碼為ＸＹ－３７２２號車輛乙部│
│    │        │              │                │        │，並竊取車內物品ＸＹ－３７２２│
│    │        │              │                │        │保險卡、行車執照各1 張、台南區│
│    │        │              │                │        │中小企業銀行匯款單2 張、新台幣│
│    │        │              │                │        │70餘元                        │
├──┼────┼───────┼────────┼────┼───────────────┤
│ 9  │ｗ○○  │90年1月20日凌 │高雄縣仁武鄉澄合│ｖ○○  │持Ｔ型扳手撬開ｖ○○所有之車牌│
│    │        │晨4時10分許   │街211號前       │        │號碼Ｅ３－６９３３號車輛，竊取│
│    │        │              │                │        │其支票存簿1 本、漢神禮卷8 張、│
│    │        │              │                │        │眼鏡1 付、玉配1 塊、鑰匙6 支  │
├──┼────┼───────┼────────┼────┼───────────────┤
│10  │ｗ○○  │90年1月22     │高雄縣鳥松鄉大智│ｇ○○  │以Ｔ型扳手撬壞車門（毀損部份未│
│    │        │日凌晨3時許   │路17號前        │        │據告訴）竊取ｇ○○所有之汽車用│
│    │        │              │                │        │ＶＣＤ 1 部                   │
├──┼────┼───────┼────────┼────┼───────────────┤
│11  │ｗ○○  │90年1月間某日 │高雄縣林園鄉五福│Ｏ○○  │以六角扳手撬開Ｏ○○所有之車牌│
│    │        │              │路62號前        │        │號碼為ＡＬ－８５９８號車輛，竊│
│    │        │              │                │        │取其ＡＬ８５９８號汽車保險卡、│
│    │        │              │                │        │海上救生員證、汽車材料簽單1 本│
│    │        │              │                │        │、硬幣200元                   │
├──┼────┼───────┼────────┼────┼───────────────┤
│12  │ｗ○○  │91年3 月1 日12│高雄縣大寮鄉潮寮│Ｓ○○  │以每趟3 千元代價僱用不知情吊車│
│    │曹祐豪  │時許          │村潮寮路163號前 │        │司機張騰仁，駕駛車牌號碼為ＷＤ│
│    │張簡金柱│              │                │        │－６８０號吊卡車，將Ｓ○○所有│
│    │不詳姓名│              │                │        │之鋼板、鋼管，以吊鉤吊至車上竊│
│    │成年男子│              │                │        │取得手，曹佑豪、張簡金柱、不詳│
│    │        │              │                │        │姓名成年男子則先後駕駛號碼為Ｙ│
│    │        │              │                │        │Ｔ－３５７號及ＺＨ－３８３號營│
│    │        │              │                │        │業用自小客車、ｗ○○則乘坐該吊│
│    │        │              │                │        │卡車或騎乘車號不詳之機車至現場│
│    │        │              │                │        │把風                          │
├──┼────┼───────┼────────┼────┼───────────────┤
│13  │同上    │91 年3 月2 日9│高雄縣大寮鄉潮寮│同上    │同上                          │
│    │        │時許          │村潮寮路163號前 │        │                              │
├──┼────┼───────┼────────┼────┼───────────────┤
│14  │同上    │91年3 月2 日11│高雄縣潮寮村潮寮│同上    │同上                          │
│    │        │時許          │路163號前       │        │                              │
├──┼────┼───────┼────────┼────┼───────────────┤
│15  │同上    │91年3 月2 日17│高雄縣潮寮村潮寮│同上    │同上                          │
│    │        │時許          │路163號前       │        │                              │
├──┼────┼───────┼────────┼────┼───────────────┤
│16  │同上    │91年3 月4 日12│高雄縣潮寮村潮寮│同上    │同上                          │
│    │        │時許          │路163號前       │        │                              │
├──┼────┼───────┼────────┼────┼───────────────┤
│17  │ｗ○○  │90年4 月26日7 │高雄縣大寮鄉過溪│Ｚ○○  │佩戴手套，以Ｔ型扳手及小鋼鋸竊│
│    │        │許            │村過溪路5之17號 │        │取Ｚ○○車號ＵＺ－７２１２號自│
│    │        │              │樓下            │        │小客車                        │
├──┼────┼───────┼────────┼────┼───────────────┤
│18  │ｗ○○  │91年5 月8 日25│高雄市小港區大坪│Ｆ○○  │趁Ｆ○○所有車號ＹＬ－１４４５│
│    │        │分許          │頂路旁          │        │號自小客車（該車業於91年4月1日│
│    │        │              │                │        │在高雄市○○路遭竊）車內鑰匙未│
│    │        │              │                │        │拔離之際竊取之                │
└──┴────┴───────┴────────┴────┴───────────────┘
附表2：
┌──┬────────────┬────────┐
│編號│ 應沒收之物             │  數量          │
├──┼────────────┼────────┤
│1   │ Ｔ型扳手               │  2 支          │
├──┼────────────┼────────┤
│2   │ 小鋼鋸                 │  1 支          │
├──┼────────────┼────────┤
│3   │ 手套                   │  1 雙          │
├──┼────────────┼────────┤
│4   │ 螺絲起子               │  3 支          │
├──┼────────────┼────────┤
│5   │ 扳手                   │  9 支          │
├──┼────────────┼────────┤
│6   │ 鉗子                   │  2 支          │
├──┼────────────┼────────┤
│7   │ 尖嘴鉗子               │  2 支          │
├──┼────────────┼────────┤
│8   │ 鋸子                   │  1 支          │
├──┼────────────┼────────┤
│9   │ 鑰匙                   │  2 支          │
├──┼────────────┼────────┤
│10  │ 丁字起子               │  5 支          │
└──┴────────────┴────────┘
附表3：
┌──┬───┬────┬─────┬────┬──────────┬─────┬──────┬─────┐
│編號│行為人│犯罪時間│犯罪地點  │被害人  │犯罪手法            │收受贓款之│勒索時間    │發話號碼  │
│    │      │        │          │        │                    │帳戶帳號  │、金額     ├─────┤
│    │      │        │          │        │                    │          │            │收話號碼  │
├──┼───┼────┼─────┼────┼──────────┼─────┼──────┼─────┤
│ 1  │ｗ○○│91年11月│高雄縣鳳山│ｈ○○  │以Ｔ型扳手及六角型Ｌ│陳永裕    │當日16時30分│          │
│    │陳永裕│19日16時│市○○路45│        │扳手竊取ｈ○○所有之│三庄郵局  │許後某時    ├─────┤
│    │      │30分    │之16號前之│        │車牌號碼為ZL-7937號 │0000000   │2萬元       │0000000000│
│    │      │        │斜對面路邊│        │自小客車1 輛        │0000000   │            │          │
├──┼───┼────┼─────┼────┼──────────┼─────┼──────┼─────┤
│ 2  │ｗ○○│91年12月│高雄市前鎮│韓麗秋  │以Ｔ型扳手及六角型Ｌ│陳永裕    │翌日9時許   │          │
│    │陳永裕│3日17時 │區○○○路│        │扳手竊取韓麗秋所有之│三庄郵局  │1萬元       │          │
│    │      │40分    │23號前    │        │車牌號碼為ZD-7185號 │0000000   │            ├─────┤
│    │      │        │          │        │自小客車1 輛        │0000000   │            │00-0000000│
├──┼───┼────┼─────┼────┼──────────┼─────┼──────┼─────┤
│ 3  │ｗ○○│91年12月│高雄縣鳳山│張夜坤  │以Ｔ型扳手及六角型Ｌ│陳永裕    │翌日11時30分│          │
│    │陳永裕│4日16時 │市○○街  │        │扳手竊取張夜坤所有之│三庄郵局  │許          ├─────┤
│    │      │許      │201巷內路 │        │車牌號碼為E3-2103號 │0000000   │5千元       │00-0000000│
│    │      │        │旁        │        │自小客車1 輛        │0000000   │            │          │
├──┼───┼────┼─────┼────┼──────────┼─────┼──────┼─────┤
│ 4  │ｗ○○│91年12月│高雄縣林園│吳文清  │以Ｔ型扳手及六角型Ｌ│陳永裕    │翌日8時許   │          │
│    │陳永裕│8日18時 │鄉後庄村民│        │扳手竊取吳文清所有之│三庄郵局  │6千元       ├─────┤
│    │      │許      │興街旁    │        │車牌號碼為Z3-5798號 │0000000   │            │00-0000000│
│    │      │        │          │        │自小客車1 輛        │0000000   │            │          │
├──┼───┼────┼─────┼────┼──────────┼─────┼──────┼─────┤
│ 5  │ｗ○○│91年12月│高雄縣大寮│良達科技│以Ｔ型扳手及六角型Ｌ│陳永裕    │當日11時許後│          │
│    │陳永裕│9日11時 │鄉○○○街│公司    │扳手竊取良達科技公司│三庄郵局  │某時        ├─────┤
│    │      │許      │27號      │        │有之車牌號碼為D9-421│0000000   │2萬元       │0000000000│
│    │      │        │          │        │8號營業用小貨車1 輛 │0000000   │            │          │
├──┼───┼────┼─────┼────┼──────────┼─────┼──────┼─────┤
│ 6  │ｗ○○│91年12月│高雄縣大發│林冬慕  │以Ｔ型扳手及六角型Ｌ│陳永裕    │當日12時許  │          │
│    │陳永裕│10日10時│工業區裡路│        │扳手竊取林冬慕所有之│三庄郵局  │1萬元       ├─────┤
│    │      │許      │邊        │        │車牌號碼為YN-9873號 │0000000   │            │0000000000│
│    │      │        │          │        │自小貨車1 輛        │0000000   │            │          │
├──┼───┼────┼─────┼────┼──────────┼─────┼──────┼─────┤
│ 7  │ｗ○○│91年12月│高雄縣大發│Ｄ○○  │以Ｔ型扳手及六角型Ｌ│陳永裕    │當日16時許後│          │
│    │陳永裕│11日16時│工業區大有│（和奇工│扳手竊取Ｄ○○所有之│三庄郵局  │某時        ├─────┤
│    │      │許      │一街旁    │程有限公│車牌號碼為E3-3739號 │0000000   │6千元       │0000000000│
│    │      │        │          │司）    │自小貨車1 輛        │0000000   │            │          │
├──┼───┼────┼─────┼────┼──────────┼─────┼──────┼─────┤
│ 8  │ｗ○○│91年12月│高雄市小港│壬○○  │以Ｔ型扳手及六角型Ｌ│陳永裕    │當日13時30分│0000000000│
│    │陳永裕│12日11時│區高松加油│        │扳手竊取壬○○所有之│三庄郵局  │許          ├─────┤
│    │      │許      │站對面之產│        │車牌號碼為9M-8582號 │0000000   │2萬元       │00-0000000│
│    │      │        │業道路前  │        │自小客車1 輛        │0000000   │            │0000000000│
├──┼───┼────┼─────┼────┼──────────┼─────┼──────┼─────┤
│ 9  │ｗ○○│91年12月│高雄縣鳥松│亥○○  │以Ｔ型扳手及六角型Ｌ│陳永裕    │當日17時50分│0000000000│
│    │陳永裕│14日17時│鄉登發國小│        │扳手竊取亥○○所有之│三庄郵局  │許          ├─────┤
│    │      │許      │旁        │        │車牌號碼為ZB-3248號 │0000000   │1萬5千元    │0000000000│
│    │      │        │          │        │自小貨車1 輛        │0000000   │            │          │
├──┼───┼────┼─────┼────┼──────────┼─────┼──────┼─────┤
│ 10 │ｗ○○│91年12月│屏東縣竹田│鐘享華  │以Ｔ型扳手及六角型Ｌ│陳永裕    │當日15時30分│0000000000│
│    │陳永裕│16日14時│鄉6 巷村新│        │扳手竊取鐘享華所有之│三庄郵局  │許          ├─────┤
│    │      │許      │亞建設公司│        │車牌號碼為D8-6705號 │0000000   │7千元       │0000000000│
│    │      │        │內        │        │自小貨車1 輛        │0000000   │            │          │
├──┼───┼────┼─────┼────┼──────────┼─────┼──────┼─────┤
│ 11 │ｗ○○│91年12月│高雄縣鳳山│Ｘ○○  │以Ｔ型扳手及六角型Ｌ│陳永裕    │當日16時30分│0000000000│
│    │陳永裕│18日13時│市○○○路│        │扳手竊取Ｘ○○所有（│三庄郵局  │許          │          │
│    │      │30分許  │32巷1號旁 │        │黃金柱使用）之車牌號│0000000   │5千元       ├─────┤
│    │      │        │          │        │碼為E2-6763號自小貨 │0000000   │            │          │
│    │      │        │          │        │車1 輛              │          │            │00-0000000│
├──┼───┼────┼─────┼────┼──────────┼─────┼──────┼─────┤
│ 12 │ｗ○○│91年12月│高雄縣仁武│戌○○  │以Ｔ型扳手及六角型Ｌ│陳永裕    │當日15時40分│0000000000│
│    │陳永裕│20日12時│鄉仁武工業│        │扳手竊取戌○○所有之│三庄郵局  │許          ├─────┤
│    │      │40分許  │區○○○路│        │車牌號碼為D9-0218號 │0000000   │2萬元       │0000000000│
│    │      │        │旁        │        │自小貨車1 輛        │0000000   │            │          │
├──┼───┼────┼─────┼────┼──────────┼─────┼──────┼─────┤
│ 13 │ｗ○○│91年12月│高雄縣仁武│己○○  │以Ｔ型扳手及六角型Ｌ│陳永裕    │當日22時許  │          │
│    │陳永裕│21日18時│鄉仁和里仁│        │扳手竊取己○○所有之│三庄郵局  │1萬元       ├─────┤
│    │      │許      │忠五街前路│        │車牌號碼為ZB-3522號 │0000000   │            │0000000000│
│    │      │        │旁        │        │自小貨車1 輛        │0000000   │            │          │
├──┼───┼────┼─────┼────┼──────────┼─────┼──────┼─────┤
│ 14 │ｗ○○│91年12月│高雄市小港│ｄ○○○│以Ｔ型扳手及六角型Ｌ│陳永裕    │當日17時許後│          │
│    │陳永裕│23日17時│區○○街口│        │扳手竊取ｄ○○○所有│三庄郵局  │某時        ├─────┤
│    │      │許      │          │        │之車牌號碼為ZE-5919 │0000000   │1萬元       │00-0000000│
│    │      │        │          │        │號自小貨車1 輛      │0000000   │            │          │
├──┼───┼────┼─────┼────┼──────────┼─────┼──────┼─────┤
│ 15 │ｗ○○│91年12月│高雄市小港│ｊ○○  │以Ｔ型扳手及六角型Ｌ│陳永裕    │當日14時30分│          │
│    │陳永裕│25日14時│區○○街  │        │扳手竊取ｊ○○所有之│三庄郵局  │許          ├─────┤
│    │      │許      │344號前   │        │車牌號碼為ZC-3670號 │0000000   │8千元       │0000000000│
│    │      │        │          │        │自小貨車1 輛        │0000000   │            │          │
├──┼───┼────┼─────┼────┼──────────┼─────┼──────┼─────┤
│ 16 │ｗ○○│91年12月│高雄縣大寮│丙○○  │以Ｔ型扳手及六角型Ｌ│陳永裕    │當日16時許  │0000000000│
│    │陳永裕│25日16時│鄉○○路二│        │扳手竊取丙○○所有之│三庄郵局  │7,500元     ├─────┤
│    │      │許      │段856號門 │        │車牌號碼為ZJ-9436號 │0000000   │(當日匯4,500│          │
│    │      │        │前        │        │自小貨車1 輛        │0000000   │元，次(26)日│0000000000│
│    │      │        │          │        │                    │          │匯3千元)    │          │
├──┼───┼────┼─────┼────┼──────────┼─────┼──────┼─────┤
│ 17 │ｗ○○│91年12月│高雄縣鳳山│ｓ○○  │以Ｔ型扳手及六角型Ｌ│陳永裕    │當日11時許  │          │
│    │陳永裕│26日10時│市鳳陽市場│        │扳手竊取ｓ○○所有之│三庄郵局  │1萬元       ├─────┤
│    │      │許      │停車場內  │        │車牌號碼為7M-3832號 │0000000   │            │00-0000000│
│    │      │        │          │        │自小貨車1 輛        │0000000   │            │          │
├──┼───┼────┼─────┼────┼──────────┼─────┼──────┼─────┤
│ 18 │ｗ○○│91年12月│高雄縣林園│ｕ○○  │以Ｔ型扳手及六角型Ｌ│          │同月27日某時│0000000000│
│    │陳永裕│25日18時│鄉○○街  │        │扳手竊取ｕ○○所有之│          │5千元       ├─────┤
│    │      │許      │36號前    │        │車牌號碼為P4-3091號 │          │（未匯款）  │00-0000000│
│    │      │        │          │        │自小客車1 輛        │          │            │          │
├──┼───┼────┼─────┼────┼──────────┼─────┼──────┼─────┤
│ 19 │ｗ○○│91年12月│高雄縣鳳山│丑○○  │以Ｔ型扳手及六角型Ｌ│陳永裕    │當日13時30分│          │
│    │陳永裕│27日13時│市誠智里灣│        │扳手竊取丑○○所有之│三庄郵局  │許          ├─────┤
│    │      │許      │頭北巷33號│        │車牌號碼為YU-5450號 │0000000   │1萬元       │0000000000│
│    │      │        │前        │        │自小貨車1 輛        │0000000   │            │          │
├──┼───┼────┼─────┼────┼──────────┼─────┼──────┼─────┤
│ 20 │ｗ○○│91年12月│高雄縣大社│ｉ○○  │以Ｔ型扳手及六角型Ｌ│陳永裕    │當日14時許  │0000000000│
│    │陳永裕│30日9時 │鄉鐵工廠旁│        │扳手竊取ｉ○○所有之│三庄郵局  │1萬元       ├─────┤
│    │      │許      │          │        │車牌號碼為VW-4608號 │0000000   │            │00-0000000│
│    │      │        │          │        │自小貨車1 輛        │0000000   │            │          │
├──┼───┼────┼─────┼────┼──────────┼─────┼──────┼─────┤
│ 21 │ｗ○○│91年12月│高雄縣大寮│ｒ○○  │以Ｔ型扳手及六角型Ｌ│陳永裕    │當日13時許  │0000000000│
│    │陳永裕│31日12時│鄉○○路旁│        │扳手竊取ｒ○○所有之│三庄郵局  │1萬5千元    ├─────┤
│    │      │40分許  │          │        │車牌號碼為6H-1328號 │0000000   │            │0000000000│
│    │      │        │          │        │自小貨車1 輛        │0000000   │            │          │
├──┼───┼────┼─────┼────┼──────────┼─────┼──────┼─────┤
│ 22 │ｗ○○│92年1月 │高雄縣大寮│宙○○  │以Ｔ型扳手及六角型Ｌ│謝雅玲    │當日22時許  │          │
│    │陳永裕│1日18時 │鄉山頂村鳳│        │扳手竊取宙○○所有之│台東企銀  │6千元       ├─────┤
│    │      │許      │林三路752 │        │車牌號碼為6K-9087號 │000000000 │            │0000000000│
│    │      │        │號前      │        │自小貨車1 輛        │00000000  │            │0000000000│
│    │      │        │          │        │                    │          │            │0000000000│
├──┼───┼────┼─────┼────┼──────────┼─────┼──────┼─────┤
│ 23 │ｗ○○│92年1月 │高雄縣鳳山│Ｍ○○  │以Ｔ型扳手及六角型Ｌ│陳永裕    │當日14時10分│          │
│    │陳永裕│2日12時 │市○○路旁│        │扳手竊取Ｍ○○所有之│三庄郵局  │許          ├─────┤
│    │      │許      │          │        │車牌號碼為E4-4746號 │0000000   │1萬元       │00-0000000│
│    │      │        │          │        │自小貨車1 輛        │0000000   │            │          │
├──┼───┼────┼─────┼────┼──────────┼─────┼──────┼─────┤
│ 24 │ｗ○○│92年1月 │高雄縣鳳山│Ｕ○○  │以Ｔ型扳手及六角型Ｌ│陳永裕    │當日15時許  │          │
│    │陳永裕│3日14時 │市○○○路│        │扳手竊取Ｕ○○所有之│三庄郵局  │1萬2千元    ├─────┤
│    │      │許      │165號前   │        │車牌號碼為P4-5725號 │0000000   │            │0000000000│
│    │      │        │          │        │自小貨車1 輛        │0000000   │            │          │
├──┼───┼────┼─────┼────┼──────────┼─────┼──────┼─────┤
│ 25 │ｗ○○│92年1月 │高雄市小港│ｌ○○  │以Ｔ型扳手及六角型Ｌ│陳永裕    │翌日9時許   │0000000000│
│    │陳永裕│3日15時 │區孔宅里東│        │扳手竊取ｌ○○所有之│三庄郵局  │3千元       ├─────┤
│    │      │30分許  │昇街停車場│        │車牌號碼為YP-8832號 │0000000   │            │00-0000000│
│    │      │        │內        │        │自小貨車1 輛        │0000000   │            │          │
├──┼───┼────┼─────┼────┼──────────┼─────┼──────┼─────┤
│ 26 │ｗ○○│92年1月 │高雄縣大寮│Ｔ○○  │以Ｔ型扳手及六角型Ｌ│陳永裕    │同月5日8時許│0000000000│
│    │陳永裕│3日15時 │鄉○○路  │        │扳手竊取Ｔ○○所有之│三庄郵局  │3千元       ├─────┤
│    │      │30分許  │237號前   │        │車牌號碼為ZB-8779號 │0000000   │            │0000000000│
│    │      │        │          │        │自小貨車1 輛        │0000000   │            │          │
├──┼───┼────┼─────┼────┼──────────┼─────┼──────┼─────┤
│ 27 │ｗ○○│92年1月 │高雄縣鳳山│丁○○  │以Ｔ型扳手及六角型Ｌ│陳永裕    │當日13時30分│0000000000│
│    │陳永裕│4日13時 │市○○路與│        │扳手竊取丁○○所有之│三庄郵局  │許          ├─────┤
│    │      │許      │文昌路口  │        │車牌號碼為ZE-5402號 │0000000   │7千元       │0000000000│
│    │      │        │          │        │自小貨車1 輛        │0000000   │            │          │
├──┼───┼────┼─────┼────┼──────────┼─────┼──────┼─────┤
│ 28 │ｗ○○│92年1月 │高雄縣大寮│戊○○  │夜間以Ｔ型扳手及六角│陳永裕    │當日21時許  │0000000000│
│    │陳永裕│7日3時  │鄉○○○路│        │型Ｌ扳手竊取戊○○所│三庄郵局  │2,500元     ├─────┤
│    │      │許      │247巷68號 │        │有之車牌號碼為J7-704│0000000   │            │0000000000│
│    │      │        │旁        │        │0號自小貨車1 輛     │0000000   │            │          │
├──┼───┼────┼─────┼────┼──────────┼─────┼──────┼─────┤
│ 29 │ｗ○○│92年1月 │高雄縣鳳山│寅○○  │以Ｔ型扳手及六角型Ｌ│謝雅玲    │當日14時30分│0000000000│
│    │陳永裕│8日12時 │市○○路旁│        │扳手竊取寅○○所有之│台東企銀  │許          ├─────┤
│    │      │許      │          │        │車牌號碼為D4-2150號 │000000000 │1萬5千元    │0000000000│
│    │      │        │          │        │自小貨車1 輛        │0000000   │            │          │
├──┼───┼────┼─────┼────┼──────────┼─────┼──────┼─────┤
│ 30 │ｗ○○│92年1月 │高雄縣鳳山│Ｇ○○  │以Ｔ型扳手及六角型Ｌ│          │當日16時許  │0000000000│
│    │陳永裕│10日15  │市○○○街│        │扳手竊取Ｇ○○所有之│          │（未匯款）  ├─────┤
│    │      │時許    │125巷路   │        │車牌號碼為YQ-3397號 │          │            │0000000000│
│    │      │        │          │        │自小貨車1 輛        │          │            │          │
├──┼───┼────┼─────┼────┼──────────┼─────┼──────┼─────┤
│ 31 │ｗ○○│92年1月 │高雄市小港│ｎ○○  │以Ｔ型扳手及六角型Ｌ│謝雅玲    │翌日8時許   │0000000000│
│    │陳永裕│10日16  │區桂林里桂│        │扳手竊取ｎ○○所有之│台東企銀  │6千元       │          │
│    │      │時許    │陽路149巷 │        │車牌號碼為YZ-3898號 │000000000 │            ├─────┤
│    │      │        │3弄路口   │        │自小貨車1 輛        │0000000   │            │0000000000│
│    │      │        │          │        │                    │陳永裕    │5千元       │          │
│    │      │        │          │        │                    │三庄郵局  │            │          │
│    │      │        │          │        │                    │0000000   │            │          │
│    │      │        │          │        │                    │0000000   │            │          │
├──┼───┼────┼─────┼────┼──────────┼─────┼──────┼─────┤
│ 32 │ｗ○○│92年1月 │高雄市小港│ｔ○○  │以Ｔ型扳手及六角型Ｌ│陳永裕    │翌日21時許  │          │
│    │陳永裕│12日8時 │區○○路旁│        │扳手竊取ｔ○○所有之│三庄郵局  │1萬元       ├─────┤
│    │      │許      │          │        │車牌號碼為8S-1039號 │0000000   │            │00-0000000│
│    │      │        │          │        │自小貨車1 輛        │0000000   │            │          │
├──┼───┼────┼─────┼────┼──────────┼─────┼──────┼─────┤
│ 33 │ｗ○○│92年1月 │高雄市小港│Ｖ○○  │以Ｔ型扳手及六角型Ｌ│陳永裕    │當日20時許  │0000000000│
│    │陳永裕│12日12  │區夏莊里夏│        │扳手竊取Ｖ○○（車主│三庄郵局  │6千元       │          │
│    │      │時前某  │莊二街內路│        │為陳玟錡）持有之車牌│0000000   │            ├─────┤
│    │      │時許    │旁        │        │號碼為3R-6395號自小 │0000000   │            │00-0000000│
│    │      │        │          │        │貨車1 輛            │          │            │          │
├──┼───┼────┼─────┼────┼──────────┼─────┼──────┼─────┤
│ 34 │ｗ○○│92年1月 │高雄市小港│Ｑ○○  │以Ｔ型扳手及六角型Ｌ│陳永裕    │當日9時許   │0000000000│
│    │陳永裕│13日8時 │區○○街  │        │扳手竊取Ｑ○○所有之│三庄郵局  │1萬元       ├─────┤
│    │      │許      │170號前   │        │車牌號碼為YV-3038號 │0000000   │            │0000000000│
│    │      │        │          │        │自小貨車1 輛        │0000000   │            │          │
├──┼───┼────┼─────┼────┼──────────┼─────┼──────┼─────┤
│ 35 │ｗ○○│92年1月 │高雄縣林園│ｍ○○  │以Ｔ型扳手及六角型Ｌ│陳永裕    │當日13時30分│0000000000│
│    │陳永裕│13日12  │鄉昭明村鳳│        │扳手竊取ｍ○○所有之│三庄郵局  │許          ├─────┤
│    │      │時許    │林一路路邊│        │車牌號碼為ZL-4350號 │0000000   │2萬元       │0000000000│
│    │      │        │          │        │自小貨車1 輛        │0000000   │            │          │
├──┼───┼────┼─────┼────┼──────────┼─────┼──────┼─────┤
│ 36 │ｗ○○│92年1月 │高雄市前鎮│午○○  │以Ｔ型扳手及六角型Ｌ│謝雅玲    │當日15時許  │0000000000│
│    │陳永裕│13日14  │區○○路路│        │扳手竊取午○○持有之│台東企銀  │1萬5千元    ├─────┤
│    │      │時許    │旁        │        │車牌號碼為7M-6562號 │000000000 │            │00-0000000│
│    │      │        │          │        │自小貨車1 輛        │0000000   │            │0000000000│
├──┼───┼────┼─────┼────┼──────────┼─────┼──────┼─────┤
│ 37 │ｗ○○│92年1月 │高雄縣大寮│Ｂ○○  │以Ｔ型扳手及六角型Ｌ│謝雅玲    │當日19時30分│          │
│    │陳永裕│13日17  │鄉山頂村青│        │扳手竊取Ｂ○○所有之│台東企銀  │許          ├─────┤
│    │      │時許    │雲街35號前│        │車牌號碼為N9-5235號 │000000000 │5千元       │0000000000│
│    │      │        │          │        │自小貨車1 輛        │0000000   │            │          │
├──┼───┼────┼─────┼────┼──────────┼─────┼──────┼─────┤
│ 38 │ｗ○○│92年1月 │高雄市三民│辰○○  │夜間以Ｔ型扳手及六角│陳永裕    │當日14時許  │0000000000│
│    │陳永裕│16日6時 │區○○街口│        │型Ｌ扳手竊取辰○○所│三庄郵局  │7千元       ├─────┤
│    │      │許      │          │        │有之車牌號碼為YI-614│0000000   │            │00-0000000│
│    │      │        │          │        │2號自小貨車1 輛     │0000000   │            │00-0000000│
│    │      │        │          │        │                    │          │            │0000000000│
├──┼───┼────┼─────┼────┼──────────┼─────┼──────┼─────┤
│ 39 │ｗ○○│92年1月 │高雄市小港│ｃ○○  │以Ｔ型扳手及六角型Ｌ│謝雅玲    │當日14時許  │0000000000│
│    │陳永裕│18日12  │區高松市場│        │扳手竊取ｃ○○所有之│台東企銀  │2萬5千元    ├─────┤
│    │      │時許    │停車場內  │        │車牌號碼為D8-6486號 │000000000 │            │00-0000000│
│    │      │        │          │        │自小貨車1 輛        │0000000   │            │          │
├──┼───┼────┼─────┼────┼──────────┼─────┼──────┼─────┤
│ 40 │ｗ○○│92年1月 │高雄縣鳳山│Ｈ○○  │以Ｔ型扳手及六角型Ｌ│陳永裕    │當日15時許  │0000000000│
│    │陳永裕│20日13  │市○○○路│        │扳手竊取Ｈ○○所有之│三庄郵局  │1萬5千元    ├─────┤
│    │      │時許    │451號地下 │        │車牌號碼為S7-7903號 │0000000   │            │0000000000│
│    │      │        │停車場    │        │自小貨車1 輛        │0000000   │            │          │
├──┼───┼────┼─────┼────┼──────────┼─────┼──────┼─────┤
│ 41 │ｗ○○│92年1月 │屏東縣萬丹│申○○  │以Ｔ型扳手及六角型Ｌ│陳永裕    │翌日7時許   │0000000000│
│    │陳永裕│22日14  │鄉水泉村萬│        │扳手竊取申○○所有之│三庄郵局  │2萬元       ├─────┤
│    │      │時30分  │新路1248號│        │車牌號碼為8M-4000號 │0000000   │            │00-0000000│
│    │      │許      │旁        │        │自小貨車1 輛        │0000000   │            │          │
├──┼───┼────┼─────┼────┼──────────┼─────┼──────┼─────┤
│ 42 │ｗ○○│92年1月 │高雄縣大寮│Ｐ○○  │以Ｔ型扳手及六角型Ｌ│陳永裕    │翌日7時30分 │0000000000│
│    │陳永裕│23日17  │鄉○○路大│        │扳手竊取Ｐ○○所有之│三庄郵局  │許          ├─────┤
│    │      │時30分  │發黃昏市場│        │車牌號碼為9M-3362號 │0000000   │2萬5千元    │0000000000│
│    │      │許      │旁        │        │自小貨車1 輛        │0000000   │            │          │
├──┼───┼────┼─────┼────┼──────────┼─────┼──────┼─────┤
│ 43 │ｗ○○│92年1月 │高雄市小港│癸○○  │以Ｔ型扳手及六角型Ｌ│陳永裕    │同月26日9時 │0000000000│
│    │陳永裕│25日17  │區○○路旁│        │扳手竊取癸○○所有之│三庄郵局  │許          ├─────┤
│    │      │時許    │          │        │車牌號碼為E3-1425號 │0000000   │3千元       │00-0000000│
│    │      │        │          │        │自小貨車1 輛        │0000000   │            │0000000000│
├──┼───┼────┼─────┼────┼──────────┼─────┼──────┼─────┤
│ 44 │ｗ○○│92年1月 │高雄縣大寮│玄○○  │以Ｔ型扳手及六角型Ｌ│陳永裕    │當日16時許  │          │
│    │陳永裕│27日14  │鄉○○路二│        │扳手竊取玄○○所有之│三庄郵局  │3萬元       ├─────┤
│    │      │時許    │段286之2號│        │車牌號碼為8S-2618號 │0000000   │            │00-0000000│
│    │      │        │          │        │自小貨車1 輛        │0000000   │            │          │
├──┼───┼────┼─────┼────┼──────────┼─────┼──────┼─────┤
│ 45 │      │92年1月 │高雄縣鳳山│Ｊ○○  │以Ｔ型扳手及六角型Ｌ│陳永裕    │當日22時許  │0000000000│
│    │      │28日16  │市中榮里中│        │扳手竊取Ｊ○○所有之│三庄郵局  │2萬元       ├─────┤
│    │      │時許    │崙路660巷 │        │車牌號碼為Y9-2005號 │0000000   │            │0000000000│
│    │      │        │內        │        │自小貨車1 輛        │0000000   │            │          │
├──┼───┼────┼─────┼────┼──────────┼─────┼──────┼─────┤
│ 46 │ｗ○○│92年1月 │高雄縣大寮│地○○  │以Ｔ型扳手及六角型Ｌ│陳永裕    │當日23時30分│0000000000│
│    │陳永裕│28日17  │鄉中興村萬│        │扳手竊取地○○所有之│三庄郵局  │許          ├─────┤
│    │      │時5分許 │丹路產業道│        │車牌號碼為6M-5798號 │0000000   │5千元       │0000000000│
│    │      │        │路上      │        │自小貨車1 輛        │0000000   │            │          │
├──┼───┼────┼─────┼────┼──────────┼─────┼──────┼─────┤
│ 47 │ｗ○○│92年1月 │高雄市小港│Ｙ○○  │以Ｔ型扳手及六角型Ｌ│謝雅玲    │當日16時30分│0000000000│
│    │陳永裕│30日14  │區○○路菜│        │扳手竊取Ｙ○○所有之│台東企銀  │許          ├─────┤
│    │      │時許    │市場旁    │        │車牌號碼為ZC-9055號 │000000000 │3千元       │0000000000│
│    │      │        │          │        │自小貨車1 輛        │0000000   │            │          │
├──┼───┼────┼─────┼────┼──────────┼─────┼──────┼─────┤
│ 48 │ｗ○○│92年2月 │高雄縣大寮│ｐ○○  │以Ｔ型扳手及六角型Ｌ│謝雅玲    │當日22時50分│0000000000│
│    │陳永裕│2日21時 │鄉○○路4 │        │扳手竊取ｐ○○所有之│台東企銀  │許          ├─────┤
│    │      │許      │巷口      │        │車牌號碼為YN-9463號 │000000000 │2萬元       │00-0000000│
│    │      │        │          │        │自小貨車1 輛        │0000000   │            │0000000000│
│    │      │        │          │        │                    │          │            │          │
│    │      │        │          │        │                    │          │            │          │
├──┼───┼────┼─────┼────┼──────────┼─────┼──────┼─────┤
│ 49 │ｗ○○│92年2月 │屏東縣萬丹│ｙ○○  │以Ｔ型扳手及六角型Ｌ│陳永裕    │同月7日8時許│0000000000│
│    │陳永裕│5日6時  │鄉崙頂村崙│        │扳手竊取ｙ○○持有之│三庄郵局  │2萬元       ├─────┤
│    │      │30分許  │頂路490號 │        │車牌號碼為D7-0067號 │0000000   │            │00-0000000│
│    │      │        │前        │        │自小貨車1 輛        │0000000   │            │          │
├──┼───┼────┼─────┼────┼──────────┼─────┼──────┼─────┤
│ 50 │ｗ○○│92年2月 │高雄縣大寮│卯○○  │以Ｔ型扳手及六角型Ｌ│陳永裕    │翌日10時許  │0000000000│
│    │陳永裕│7日22時 │鄉中庄村保│        │扳手竊取卯○○所有之│三庄郵局  │2萬元       ├─────┤
│    │      │許      │德街旁    │        │車牌號碼為YV-2906號 │0000000   │            │0000000000│
│    │      │        │          │        │自小貨車1 輛        │0000000   │            │          │
├──┼───┼────┼─────┼────┼──────────┼─────┼──────┼─────┤
│ 51 │ｗ○○│92年2月 │高雄縣鳥松│Ｃ○○  │以Ｔ型扳手及六角型Ｌ│陳永裕    │當日21時30分│0000000000│
│    │陳永裕│8日15時 │鄉仁美村美│        │扳手竊取Ｃ○○所有之│三庄郵局  │許          ├─────┤
│    │      │許      │山路352號 │        │車牌號碼為ZC-2098號 │0000000   │4萬元       │00-0000000│
│    │      │        │路旁      │        │自小貨車1 輛        │0000000   │            │          │
├──┼───┼────┼─────┼────┼──────────┼─────┼──────┼─────┤
│ 52 │ｗ○○│92年2月 │高雄市小港│未○○  │以Ｔ型扳手及六角型Ｌ│陳永裕    │翌日8時許   │0000000000│
│    │陳永裕│11日13  │區○○路小│        │扳手竊取未○○所有之│三庄郵局  │8千元       ├─────┤
│    │      │時30分  │港醫院旁  │        │車牌號碼為8H-5771號 │0000000   │            │0000000000│
│    │      │許      │          │        │自小貨車1 輛        │0000000   │            │          │
├──┼───┼────┼─────┼────┼──────────┼─────┼──────┼─────┤
│ 53 │ｗ○○│92年2月 │高雄市小港│ｂ○○  │以Ｔ型扳手及六角型Ｌ│陳永裕    │翌日10時30分│0000000000│
│    │陳永裕│11日15  │區○○街  │        │扳手竊取ｂ○○所有之│三庄郵局  │許          ├─────┤
│    │      │時許    │103號前   │        │車牌號碼為E2-1061號 │0000000   │1萬5千元    │0000000000│
│    │      │        │          │        │自小貨車1 輛        │0000000   │            │          │
├──┼───┼────┼─────┼────┼──────────┼─────┼──────┼─────┤
│ 54 │ｗ○○│92年2月 │高雄縣鳳山│辛○○  │以Ｔ型扳手及六角型Ｌ│陳永裕    │當日15時許  │0000000000│
│    │陳永裕│13日12  │201號路旁 │        │扳手竊取辛○○所有之│三庄郵局  │5千元       ├─────┤
│    │      │時30分  │          │        │車牌號碼為E2-8086號 │0000000   │            │0000000000│
│    │      │許      │          │        │自小貨車1 輛        │0000000   │            │          │
├──┼───┼────┼─────┼────┼──────────┼─────┼──────┼─────┤
│ 55 │ｗ○○│92年2月 │高雄市小港│酉○○  │以Ｔ型扳手及六角型Ｌ│陳永裕    │當日15時許  │0000000000│
│    │陳永裕│14日10  │區店頂里立│        │扳手竊取酉○○所有之│三庄郵局  │3萬元       ├─────┤
│    │      │時15分  │群路二苓國│        │車牌號碼為EL-0793號 │0000000   │            │00-0000000│
│    │      │許      │小對面    │        │自小貨車1 輛        │0000000   │            │          │
├──┼───┼────┼─────┼────┼──────────┼─────┼──────┼─────┤
│ 56 │ｗ○○│92年2月 │高雄縣鳳山│藍健仁  │以Ｔ型扳手及六角型Ｌ│謝雅玲    │同月16日15時│          │
│    │陳永裕│16日10  │市鳳林市場│        │扳手竊取藍健仁所有之│台東企銀  │許          ├─────┤
│    │      │時許    │地下室停車│        │車牌號碼為YV-3129號 │000000000 │1萬元       │00-0000000│
│    │      │        │場        │        │自小貨車1 輛        │0000000   │            │          │
├──┼───┼────┼─────┼────┼──────────┼─────┼──────┼─────┤
│ 57 │ｗ○○│92年2月 │高雄縣鳳山│甲○○  │以Ｔ型扳手及六角型Ｌ│陳永裕    │翌日9時許   │0000000000│
│    │陳永裕│16日13  │市○○○路│        │扳手竊取甲○○所有之│三庄郵局  │1萬元       ├─────┤
│    │      │時10分  │旁        │        │車牌號碼為ZA-0249號 │0000000   │            │00-0000000│
│    │      │許      │          │        │自小貨車1 輛        │0000000   │            │          │
├──┼───┼────┼─────┼────┼──────────┼─────┼──────┼─────┤
│ 58 │ｗ○○│92年2月 │高雄縣鳳山│巳○○  │以Ｔ型扳手及六角型Ｌ│陳永裕    │當日15時許  │0000000000│
│    │陳永裕│17日    │市○○路上│        │扳手竊取巳○○所有之│三庄郵局  │2萬元       ├─────┤
│    │      │12時許  │          │        │車牌號碼為ZI-2716號 │0000000   │            │0000000000│
│    │      │        │          │        │自小貨車1 輛        │0000000   │            │          │
├──┼───┼────┼─────┼────┼──────────┼─────┼──────┼─────┤
│ 59 │ｗ○○│92年2月 │高雄縣大寮│天○○  │以Ｔ型扳手及六角型Ｌ│陳永裕    │當日20時許  │0000000000│
│    │陳永裕│18日15  │鄉水寮村中│        │扳手竊取天○○所有之│三庄郵局  │2萬元       ├─────┤
│    │      │時許    │華140號前 │        │車牌號碼為6K-8550號 │0000000   │            │0000000000│
│    │      │        │          │        │自小貨車1 輛        │0000000   │            │          │
├──┼───┼────┼─────┼────┼──────────┼─────┼──────┼─────┤
│ 60 │ｗ○○│92年2月 │高雄縣九曲│庚○○  │以Ｔ型扳手及六角型Ｌ│陳永裕    │當日19時許  │0000000000│
│    │陳永裕│19日12  │堂火車站附│        │扳手竊取庚○○所有之│三庄郵局  │2萬元       ├─────┤
│    │      │時30分  │近        │        │車牌號碼為ZF-5649號 │0000000   │            │0000000000│
│    │      │許      │          │        │自小貨車1 輛        │0000000   │            │          │
├──┼───┼────┼─────┼────┼──────────┼─────┼──────┼─────┤
│ 61 │ｗ○○│92年2月 │高雄縣大寮│Ｎ○○  │以Ｔ型扳手及六角型Ｌ│陳永裕    │翌日9時許   │          │
│    │陳永裕│21日15  │鄉中庄村工│        │扳手竊取Ｎ○○所有之│三庄郵局  │2萬元       ├─────┤
│    │      │時30分  │商路127號 │        │車牌號碼為E4-8723號 │0000000   │            │0000000000│
│    │      │許      │前        │        │自小貨車1 輛        │0000000   │            │          │
├──┼───┼────┼─────┼────┼──────────┼─────┼──────┼─────┤
│ 62 │ｗ○○│92年2月 │屏東縣內埔│ｆ○○  │以Ｔ型扳手及六角型Ｌ│陳永裕    │當日19時許  │          │
│    │陳永裕│24日17  │鄉內埔市場│        │扳手竊取ｆ○○所有之│三庄郵局  │2萬元       ├─────┤
│    │      │時30分  │內        │        │車牌號碼為8M-6976號 │0000000   │            │00-0000000│
│    │      │許      │          │        │自小貨車1 輛        │0000000   │            │          │
├──┼───┼────┼─────┼────┼──────────┼─────┼──────┼─────┤
│ 63 │ｗ○○│92年3月 │屏東縣和生│子○○  │以Ｔ型扳手及六角型Ｌ│謝雅玲    │當日10時30分│0000000000│
│    │陳永裕│17日9時 │路和生市場│        │扳手竊取子○○所有之│台東企銀  │許          ├─────┤
│    │      │30分許  │內        │        │車牌號碼為6K-5346號 │00000000  │1萬5千元    │以寫信方式│
│    │      │        │          │        │自小貨車1 輛        │0000000   │            │為之      │
├──┼───┼────┼─────┼────┼──────────┼─────┼──────┼─────┤
│ 64 │ｗ○○│92年3月 │高雄縣大寮│ａ○○  │以Ｔ型扳手及六角型Ｌ│謝雅玲    │翌日6時20分 │          │
│    │陳永裕│27日19  │鄉○○路大│        │扳手竊取ａ○○所有之│台東企銀  │許          ├─────┤
│    │      │時30分  │寮路口內  │        │車牌號碼為ZH-7110號 │00000000  │5萬元       │0000000000│
│    │      │許      │          │        │自小貨車1 輛        │0000000   │            │          │
├──┼───┼────┼─────┼────┼──────────┼─────┼──────┼─────┤
│ 65 │ｗ○○│92年4月 │高雄縣鳳山│黃○○  │以Ｔ型扳手及六角型Ｌ│謝雅玲    │當日16時許  │          │
│    │陳永裕│11日11  │市善美里善│        │扳手竊取黃○○所有之│台東企銀  │2萬元       ├─────┤
│    │      │時許    │和路停車場│        │車牌號碼為8M-6479號 │000000000 │            │0000000000│
│    │      │        │旁        │        │自小貨車1 輛        │0000000   │            │          │
├──┼───┼────┼─────┼────┼──────────┼─────┼──────┼─────┤
│ 66 │ｗ○○│92年4月 │高雄縣鳳山│張峻森  │以Ｔ型扳手及六角型Ｌ│ｗ○○    │當日20時許  │          │
│    │陳永裕│27日7時 │市○○○路│        │扳手竊取張峻森所有之│高雄企銀  │2萬5千元    ├─────┤
│    │      │許      │鳳農果菜市│        │車牌號碼為ZE-4129號 │00000000  │            │0000000000│
│    │      │        │場地下室內│        │自小貨車1 輛        │201563    │            │          │
├──┼───┼────┼─────┼────┼──────────┼─────┼──────┼─────┤
│ 67 │ｗ○○│92年4月 │高雄縣鳳山│乙○○  │以Ｔ型扳手及六角型Ｌ│ｗ○○    │當日21時30分│          │
│    │陳永裕│27日11  │市○○○路│        │扳手竊取乙○○所有之│高雄企銀  │許          ├─────┤
│    │      │時許    │中正預校對│        │車牌號碼為D5-6143號 │00000000  │2萬元       │0000000000│
│    │      │        │面        │        │自小貨車1 輛        │201563    │            │          │
├──┼───┼────┼─────┼────┼──────────┼─────┼──────┼─────┤
│ 68 │ｗ○○│92年4月 │屏東市和生│周素娥  │以Ｔ型扳手及六角型Ｌ│謝雅玲    │當日15時許  │          │
│    │陳永裕│27日7時 │路和生市場│        │扳手竊取Ａ○○○所有│台東企銀  │3萬元       │          │
│    │      │許      │停車場    │        │之車牌號碼為9M-5319 │000000000 │            ├─────┤
│    │      │        │          │        │號自小貨車1 輛      │0000000   │            │0000000000│
├──┼───┼────┼─────┼────┼──────────┼─────┼──────┼─────┤
│ 69 │ｗ○○│92年5月 │高雄縣鳳山│ｋ○○  │以Ｔ型扳手及六角型Ｌ│謝雅玲    │當日21時及翌│          │
│    │陳永裕│1日12時 │市○○路旁│        │扳手竊取ｋ○○所有之│台東企銀  │日9時許     ├─────┤
│    │      │許      │          │        │車牌號碼為9M-7935號 │000000000 │1萬元       │0000000000│
│    │      │        │          │        │自小貨車1 輛        │0000000   │            │          │
├──┼───┼────┼─────┼────┼──────────┼─────┴──────┴─────┤
│ 70 │ｗ○○│92年5月 │高雄市小港│Ｗ○○  │以Ｔ型扳手及六角型Ｌ│         無                         │
│    │陳永裕│2日7時  │區○○路民│（車主曾│扳手竊取Ｗ○○所有之│                                    │
│    │      │至13時  │義街旁    │宏生）  │車牌號碼為9M-0959號 │                                    │
│    │      │之某時  │          │        │自小貨車1 輛        │                                    │
├──┼───┼────┼─────┼────┼──────────┼──────────────────┤
│ 71 │ｗ○○│92年5月 │屏東市廣東│張陳招治│以Ｔ型扳手及六角型Ｌ│         無                         │
│    │陳永裕│2日9時  │路與勝利東│        │扳手竊取張陳招治所有│                                    │
│    │      │許      │路口      │        │之車牌號碼為9M-7403 │                                    │
│    │      │        │          │        │號自小貨車1 輛      │                                    │
└──┴───┴────┴─────┴────┴──────────┴──────────────────┘
附表4：
┌──┬──────────────┬───────┐
│編號│      應 沒 收 之 物        │   數  量     │
├──┼──────────────┼───────┤
│ 1  │摩托羅拉牌行動電話          │3 支          │
├──┼──────────────┼───────┤
│ 2  │SIM卡                       │4 枚          │
├──┼──────────────┼───────┤
│ 3  │ｗ○○存摺                  │1 本          │
├──┼──────────────┼───────┤
│ 4  │ｗ○○金融卡                │1 張          │
├──┼──────────────┼───────┤
│ 5  │ｗ○○印章                  │1 枚          │
├──┼──────────────┼───────┤
│ 6  │陳永裕印章                  │1 枚          │
├──┼──────────────┼───────┤
│ 7  │自製Ｔ型扳手                │2 支          │
├──┼──────────────┼───────┤
│ 8  │六角Ｌ型扳手                │2 支          │
├──┼──────────────┼───────┤
│ 9  │提領贖款所穿著白米色Ｔ恤    │1 件          │
└──┴──────────────┴───────┘
 備註1：摩托羅拉牌行動電話序號分別為000000000000000、
        00000000000000、000000000000000
 備註2：前揭ＳＩＭ卡門號分別為0000000000、0000000000、
        0000000000、0000000000


司法院資訊處製作；財團法人民間司法改革基金會備份。
